【裁判字號】    97,訴,1872
【裁判日期】    980123
【裁判案由】    毒品危害防制條例
【裁判全文】
臺灣臺北地方法院刑事判決              97年度訴字第1872號
公  訴  人  臺灣臺北地方法院檢察署檢察官
被      告  甲○○
                    （現另案在臺灣臺北監獄執行）
上列被告因毒品危害防制條例案件，經檢察官提起公訴（97年度
撤緩偵字第164號），本院判決如下：
    主  文
甲○○施用第一級毒品，累犯，參罪，各處有期徒刑柒月；應執
行有期徒刑壹年肆月。
    事  實
一、甲○○曾於72年間，先後因肅清煙毒條例、違反麻醉藥品管
    理條例等案件，經法院各判處有期徒刑9年、6月、5年，應
    執行有期徒刑19年6月確定，於73年3月28日入監執行，79年
    11 月28日縮短刑期假釋出監，於假釋期間付保護管束，惟
    於假釋期間，又因肅清煙毒條例案件，經臺灣士林地方法院
    以83年度訴字第246號判處有期徒刑5年，並於83年6月17日
    確定，前揭假釋並經撤銷，接續執行殘刑6年2月又8日及上
    開有期徒刑5年，於88年6月22日因縮短刑期假釋出監，於假
    釋期間付保護管束，於93年11月18日保護管束期滿未經撤銷
    假釋，前揭徒刑以已執行完畢論。其復前於95年間，因施用
    毒品案件，經本院以95年度毒聲字第301號裁定送觀察、勒
    戒後，認有繼續施用毒品之傾向，復經本院於95年7月3日以
    95 年度毒聲字第497號裁定令入強制處所施以強制戒治1年
    ，於96年5月2日強制戒治期滿執行完畢出監。
二、甲○○仍未戒絕毒癮，明知海洛因業經公告列為毒品危害防
    制條例第2條第2項第1款之第一級毒品，不得非法持有、施
    用，仍未戒除施用毒品之習性，於上開強制戒治執行完畢釋
    放出所後5年內，分別基於施用第一級毒品海洛因之犯意，
    各於（一）95年1月21日上午某時，（二）96年8月3日上午
    某時，（三）97年3月21日上午某時，均在臺北市○○區○
    ○路138巷42號4樓住處，以第一級毒品海洛因粉末摻水以針
    筒注射靜脈之方式，施用第一級毒品海洛因，用畢即將注射
    針筒丟棄而滅失。嗣均因甲○○已經為上開毒品列管人口，
    為警經其同意後採集尿液送驗結果，其尿液中呈現毒品嗎啡
    陽性反應，始悉上情。
三、案經臺北市政府警察局中山分局移請臺灣臺北地方法院檢察
    署檢察官偵查起訴。
    理  由
一、上揭事實：（一）業據被告於本院審判程序時均供承不諱，
    有本院審判筆錄，附在本院刑事卷宗可查；（二）且被告上
    開為警查獲時所採取之尿液，先後送經臺灣尖端先進生技醫
    學股份有限公司檢驗結果，其尿液中均呈現毒品嗎啡之陽性
    反應，此有卷附臺灣尖端先進生技醫學股份有限公司濫用藥
    物檢驗報告、受尿液採驗人尿液檢體採集送驗紀錄表、毒品
    案件姓名年籍不詳涉嫌人犯基本資料移送報告表在卷可稽（
    見臺灣臺北地方法院檢察署97年度毒偵字第25號卷第7至15
    頁），足見被告前開自白與事實相符，應堪採信；（三）查
    被告上開施用毒品案件，經法院裁定送觀察、勒戒後，認有
    繼續施用毒品之傾向，復經法院裁定令入強制處所施以強制
    戒治1年，於96年5月2日強制戒治期滿執行完畢出監，此有
    臺灣高等法院被告前案紀錄表、被告施用毒品案件紀錄表各
    1 份附卷可考，是本案被告於上開強制戒治執行完畢釋放出
    所5年內，再犯本件施用第一級毒品罪之事證明確，應堪認
    定。
二、查海洛因係毒品危害防制條例第2 條第2 項第1 款所明定之
    第一級毒品，不得持有、施用。(一)核被告所為，係犯毒品危
    害防制條例第10條第1 項之施用第一級毒品罪。(二)其施用第
    一級毒品前之持有毒品之低度行為，均應為施用之高度行為
    所吸收，不另論罪。(三)又被告有如事實所示之犯罪科刑及執
    行情形，有被告之臺灣高等法院被告前案紀錄表1份，附在
    本院刑事卷宗可稽，被告於上開有期徒刑執行完畢後5年內
    ，再犯本件有期徒刑以上之罪，為累犯，應依刑法第47條第
    1項規定，加重其刑。(四)爰審酌被告曾因施用毒品案件而各
    上開如事實所示時間出所、出監，復再犯本件上揭施用第一
    級毒品罪行，足見戒毒意志不堅，毒癮不淺，未能體悟施用
    毒品對自己、家人造成之傷害及社會之負擔，非無可議，惟
    念被告犯後，於本院審理中已經坦承犯行，犯後態度良好，
    並有悔改決心，且施用毒品乃自戕行為，尚未對他人造成危
    害，及其施用次數、時間等一切情狀，就其所犯各罪，分別
    量處如主文所示之刑，並定其應執行刑，以鼓勵有戒毒決心
    之被告，及時醒悟戒絕毒癮，用啟自新。
據上論斷，應依刑事訴訟法第299條第1項前段，毒品危害防制條
例第10條第1項，刑法第11條前段、第47條第1項、第51條第5款
，判決如主文。
本案經檢察官賴秋萍到庭執行職務。
中    華    民    國    98    年    1     月    23    日
                  刑事第五庭  審判長法  官  黃程暉
                                    法  官  李宜娟
                                    法  官  吳勇毅
以上正本證明與原本無異。
如不服本判決應於收受送達後10日內向本院提出上訴書狀，並應
敘述具體理由；其未敘述上訴理由者，應於上訴期間屆滿後20日
內向本院補提理由書（均須按他造當事人之人數附繕）「切勿逕
送上級法院」。
                                   書記官  高菁菁
中    華    民    國    98    年    1     月    23    日
附錄本案論罪科刑法條：
毒品危害防制條例第10條
施用第一級毒品者，處 6 月以上 5 年以下有期徒刑。
施用第二級毒品者，處 3 年以下有期徒刑。


司法院資訊處製作；財團法人民間司法改革基金會備份。
